# 非营利性组织是否纳入合并范围

提问人：shinejie 时间：2011-07-18 23:53:24
母公司是拟上市公司，下面有一家100%控股的研究所，研究所属非营利性社会服务活动的社会组织，做合并报表时，是否需将研究所纳入合并范围？

回答人：chenyiwei
非营利性机构不能纳入公司的合并报表范围。以前本版面上讨论过企业举办的非营利性学校、医院等能否纳入举办方的合并报表的问题，你可以搜索一下，原理是一样的。